
= Protokoll Weekly 
vom 17.12.2024
:toc-title: Inhaltsverzeichnis
:toc:
:icons: font
:last-Protokoll: Protokoll_10.12.2024.adoc

.generelle Informationen
- **Zeit:** 13:30 - 14:30 Uhr
- **Ort:** HTW Bib 302b und online via Discord
- **Protokollant:** Joshua Heninger
- **Anwesend:** Til Simon, Mutaz Abuazizeh, Jannis Wittchen, Joshua Heninger, Konstantin Becher, Ibrahim Braikeh, Franz Starke, Sebastian Heber
- **Abwesend:** Keine



== Agenda

[cols="<1,<5,<1,<3,<3", frame="none", grid="rows"]
|===
|Nr. |Tagesordnungspunkt |Dauer |Ergebnis |Verantwortlich


//neue Zeile einfügen:
// |Nr
// |Tagesordnungspunkt 
// |Dauer 
// |Ergebnis 
// |Verantwortliche 

|0
|Begrüßung und besprechen der Agenda
|2 Min
|alle wissen wo's langeht und es geht los
|Sebastian

|1
|Protokoll von letztem Teammeeting (link:{last-Protokoll}[here]) besprechen
|30 Min
|Informationen und neue Aufgaben zu Wireframes, Prototyp, Turnierplanalgorithmus
|Alle

|3
|Aktueller Stand Architecture Notebook und Userstories für Abgabe am Freitag
|10 Min
a| Coach Tipps: 

* zu jeder Funktion soll's ne user Story geben
|Alle

|4
|Treffen Freitag Auftraggeberin
|10 Min
|Welche Fragen gibt es?
|Alle


|Abschluss
|Terminabklärung  und Aufgabenverteilung abschließen
|3 Min
|Jeder weiß wann wir uns das nächste Mal treffen 
|Alle 

//neue Zeile einfügen:
// |Nr
// |Tagesordnungspunkt 
// |Dauer 
// |Ergebnis 
// |Verantwortliche 
|===


<<<




== Besprechung der TOP's

=== TOP 1: Treffen Coach besprechen

* Alles wurde Abgenickt 
* mehr User Stories



=== TOP 2: Protokoll von letztem Teammeeting besprechen

link:{last-Protokoll}[{last-Protokoll}]


.Rückblick Aufgaben letzter Woche (Probleme? Folgeaufgaben?)
[cols="3s,7,5,3,3", caption="", frame="none", grid="rows" ]
|===
|Wer |Aufgabe |Folgeaufgaben |Geplante Zeit |Aufgewendete Zeit

//neue Zeile einfügen:
// |Wer
// |Aufgabe 
// |Folgeaufgaben 
// |Geplante Zeit 
// |Aufgewendete Zeit

| Alle
a| 

* mit vorhandenen User-Stories vertraut machen 
* Frage: Auftraggeber Zeiten / Runden
* alle Aufgaben als Issues übernehmen egal wie klein. Jeder macht das individuell zu seinen Aufgaben. Falls Gruppenaufgabe, dann jemanden festlegen der das Issue erstellt
* Wireframes weiter verfeinern bzw. fehlende Screens hinzu 
a| 

* kleine Verbesserungen an den User Stories vornehmen 
* Meinung zu Wireframes und den docs/ generell bilden, wie es gerade aussieht
| 
|



|Sebastian
a| 

* Termin Auftraggebergespräch: Freitag 20.12.  10:30 (Ausweichtermin 13:00 Freitag 20.12.)
* Termin Coach: Mittwoch 11.12.  11:30 (wenn sie zusagt)
| Termin Auftraggeber 10:30 Freitag 20.12 steht
|
|


|Franz
|Architechture Notebook weiter füllen, C4 Modell erste Schichten vorbereiten und dem Team vorstellen
| 
| 
|



| Jannis
| Den Turnierplanerstellung-Algorithmus weiterentwickeln
a|
Fragen an Auftraggeber:

* Was wenn es zu viele Felder gibt (Aufteilung Teams Schiedsrichterteams?)
* kann Schwitzer-Team ein Fun Team pfeifen
* Eine Leistungsgruppe muss auf eine andere warten, wäre das ok? Im Fall das eine größer ist als andere.
* ... Mehr Fragen von Jannis ...



* Teilt den Code in Discord und gibt kleine Einführung für jeden den's interresiert
|
|


|===


// |Wer
// |Aufgabe 
// |Folgeaufgaben 
// |Geplante Zeit 
// |Aufgewendete Zeit


=== TOP 3: Aktueller Stand Architecture Notebook und Userstories für Abgabe am Freitag


=== TOP 4: Treffen Freitag Auftraggeberin

== Aufgabenverteilung


[cols="3s,7,5,3,3", caption="", frame="none", grid="rows" ]
|===
|Wer |Aufgabe |Folgeaufgaben |Geplante Zeit |Aufgewendete Zeit

//neue Zeile einfügen:
// |Wer
// |Aufgabe 
// |Folgeaufgaben 
// |Geplante Zeit 
// |Aufgewendete Zeit

| Alle
a| 

* Termin Auftraggeber 10:30 Freitag 20.12 in der A107
* kleine Verbesserungen an den User Stories vornehmen 
* Meinung zu Wireframes und den docs/ generell bilden, wie es gerade aussieht   
* Fragen für Auftraggeber in https://docs.google.com/document/u/0/d/1-UfYcT0gaAXHbs1ypvzO-5draQO36agw9uM_5uc7Lpk/edit?usp=sharing&pli=1&authuser=0[google_doc] 
|
| 
|



|Sebastian
a| 
* mögliche Termine mit Coach:
** 14.01. 15:30
** 15.01. 10:30
** 17.01. 10:30

| 
|
|


|Franz
a|

* Wireframes weiter verfeinern (erstmal letzte Seiten noch dazu)
* Einführung Vue.js
* Architecture Notebook vervollständigen (auf aktuellsten Stand bringen)
|  
| 
|



|Programmierer
a| An Einführung von Franz in die Frameworks teilnehmen 

* 19.12. Abends (19:00, 20:00)
* Ausweichtermin 22.12. offen 
| 
| 
|


| Jannis 
a|

Fragen an Auftraggeber:

* Was wenn es zu viele Felder gibt (Aufteilung Teams Schiedsrichterteams?)
* kann Schwitzer-Team ein Fun Team pfeifen
* Eine Leistungsgruppe muss auf eine andere warten, wäre das ok? Im Fall das eine größer ist als andere.
* ... Mehr Fragen von Jannis ...

Turnierplanerstell-Algorithmus:

* Einführung geben in den aktuellen Stand von dem Turnierplanerstellung-Algorithmus
| 
|
|

| Analysten
| User Stories Finalisierung B)
| 
|
|



|===
