== Protokoll: Weekly + Treffen Coach
- **Datum:** 19. November 2024
- **Zeit:** 15:30 - 17:00 Uhr
- **Ort:** HTW Bib 302a / Online (Zoom)
- **Protokollant:** Joshua Heninger
- **Anwesend:** Marlene Winter, Til Simon, Mutaz Abuazizeh, Jannis Wittchen, Til Simon, Konstantin Becher, Ibrahim Braikeh, Franz Starke, Sebastian Heber
- **Abwesend:** Keine

=== Tagesordnung
1. Rückblick Aufgaben letzter Woche (Probleme? Folgeaufgaben?)
2. Projektfortschritt
3. Feedback von Coach
4. Termin nächstes Treffen

== Besprochene Themen
=== 1. Rückblick Aufgaben letzter Woche (Probleme? Folgeaufgaben?)
- **Erledigte Aufgaben:**
[cols="1,2,1,1,1"]
|===
| **Wer** | **Aufgabe** | **Folgeaufgaben** | **Geplante Zeit** | **Aufgewendete Zeit**

| Sebastian | Termin mit Lotte => 22.11. 13:30 A105/106 | Fragen vorbereiten | 5 min | 5 min
| ... | Protokoll Vorlage erstellt | wöchentlich updaten | 30 min | 45 min
| ... | Visionsdokument bearbeitet | Weitere Ergänzungen notwendig | 45 min | 1h 30min
| Ibrahim | Grundaufbau des Glossars erstellen | ... | Zeit | Zeit
| ... | Risiken erfassen und Gegenmaßnahmen ableiten(Als View in Project) | ... | ... | ...
| Joshua | Github Projects Views erstellen und die Aufgaben vom Protokoll für diese Iteration übernehmen  als Issues (als Tabelle mit filter für Assignee und Iteration) | ... | 1h | 1.5h
| Til, Konstantin, Jannis| Erste User Stories im Product Backlog (auf GitHub) erfassen und verfeinern | Abwarten auf Praktikum, Inhalte Lotte fragen | Zeit | Zeit
| ... | Persona erarbeiten| Abwarten auf Praktikum, Inhalte Lotte fragen | ... | ...
| ... | Lable für issue Teilaufgaben erstellen | ... | ... | ...
| Franz, Joshua | Mit Architecture Notebook __vertraut__ machen, Grobe Idee für technischen Lösungsweg erarbeiten | ... | 20 min | 1h 30min
| Franz | Discord Bot für Errinerung in das Protokoll zu schauen | ... |  10 min | 8 min
|===

=== 2. Projektfortschritt

[cols="1,3"]
|===
| **TOP** | **Ergebnisse und Beschlüsse**

| User Stories in Backlog verschoben | Erledigt 
| Risiken | Bisherige Risiken und level sind abgestimmt. Jeder darf und soll mögliche Risiken ergänzen. Risiko-Board erstellen.
| Glossar | Grundstruktur vorhanden. Jeder ergänzt neue Begriffe. Glossar muss sich von jedem Teammitglied angeschaut werden. Reminder ist der Discord Bot.
| Vision | Beschreibung der Stakeholder anzupassen. . Uni und Prof sind keine Stakeholder.
| Architekturentwurf | Vorstellung der allgemeinen Architektur. Erste Ideen, um das architecture-notebook zu füllen. Evtl. noch ins notebook übernehmen.
|===



- **Aufgabenverteilung:**
[cols="1,6,1"]
|===
| **Wer** | **Aufgabe** | **Deadline**

| Alle | Glossar anschauen, fehlendes ergänzen| 26.11.2024
| Alle | Fragen für Freitag Vorbereiten im gemeinsamen https://docs.google.com/document/d/1-UfYcT0gaAXHbs1ypvzO-5draQO36agw9uM_5uc7Lpk/edit[google-doc] | 22.11.2024
| Alle | Visionsdokument anschauen| 26.11.2024


| Sebastian | Beschreibung der Stakeholder anzupassen | 
| Franz | Erweiterung Discord Bot Glossar, Gedanken zu Architektur verschriftlichen | 
| Joshua |schick Praktikum Visionsdokument in Ressourcen | 
| Ibrahim | Risiko Board erstellen | 
| Til | Google Docs Dokument für Mitschrift beim Auftraggebergespräch (Link dazu unter Ressourcen im Discord)| 
| Jannis || 
| Mutaz || 
| Konstantin ||
|===

=== 3. Feedback von Coach
* bessere Vorbereitung für Meetings, also mit den TOP's des nächsten Meetings vorher beschäftigen
* jedem muss klar sein, welche Anforderungen es gibt.
* Meeting mit Auftraggeber erst sinnvoll mit sinnvollen Fragen
* strukturierte Notizen bei Auftraggebergespräch



=== 4. Termin nächstes Treffen

Meeting Auftaggeber: 22.11. 13:30 Uhr A105/106
Weekly: 26.11. 15:30 Uhr Z211

== Anhang
- **Links und Dokumente:**
* https://docs.google.com/document/d/1-UfYcT0gaAXHbs1ypvzO-5draQO36agw9uM_5uc7Lpk/edit
