
= Protokoll Weekly
vom __date__
:toc-title: Inhaltsverzeichnis
:toc: left
:icons: font
:last-protocol: ./Protokoll_07.01.2025.adoc

.generelle Informationen
- **Zeit:** 15:30 - 17:00 Uhr
- **Ort:** HTW Z211
- **Protokollant:** Joshua Heninger
- **Anwesend:** Til Simon, Mutaz Abuazizeh, Jannis Wittchen, Joshua Heninger, Konstantin Becher, Franz Starke, Sebastian Heber, Ibrahim Braikeh
- **Abwesend:**

== Agenda

[cols="<1,<5,<1,<3,<3", frame="none", grid="rows"]
|===
|Nr. |Tagesordnungspunkt |Dauer |Ergebnis |Verantwortlich


//neue Zeile einfügen:
// |Nr
// |Tagesordnungspunkt
// |Dauer
// |Ergebnis
// |Verantwortliche

|0
|Begrüßung und besprechen der Agenda
|2 Min.
|alle wissen wo's lang geht und es geht los
|Sebastian

|1
|Protokoll von letztem Teammeeting besprechen
|10 Min.
a|
* Belegformat mit Prof. Anke geklärt
* Franz hat noch Begriffe hinzuzufügen für das Glossar
* Termin mit Auftraggeber, Prototyp 10:30 am 17.01.2025
* Wireframes sind vollständig
* Prototyp von fast allen nachvollzogen
* Risikoboard musste nicht wirklich geupdated werden
|Sebastian

|2
|Restliche Aufgaben besprechen
|30 Min.
a|alle kennen die Aufgaben und ihre Zuständigkeit

* Aufgabe: Domänenmodell von Joshua in Plantuml
* Aufgabe:  Architecture Notebook vervollständigen: Franz, Joshua
* Aufgabe: Prototyp fertig machen (letzte Priorität)
|alle

|3
|Vortrag besprechen
|10 Min.
a|Zuständigkeiten klären

* Aufgabe: Präsentation in Canva Vorbereiten   (Til, Konsti)
* Vortragende: Til, Franz und Joshua
|alle
|Abschluss
|Terminabklärung und Aufgabenverteilung abschließen
|3 Min.
|Jeder weiß wann wir uns das nächste Mal treffen
|Alle

//neue Zeile einfügen:
// |Nr
// |Tagesordnungspunkt
// |Dauer
// |Ergebnis
// |Verantwortliche


|===


<<<

== Besprechung der TOP's


=== TOP 1: Protokoll von letztem Teammeeting besprechen

link:{last-protocol}[{last-protocol}]


.Rückblick Aufgaben letzter Woche / Vorstellung aktueller Stand der Entwicklung
[cols="3s,7,5,3,3", caption="", frame="none", grid="rows" ]
|===
|Wer |Aufgabe |Folgeaufgaben |Geplante Zeit |Aufgewendete Zeit

//neue Zeile einfügen:
// |Wer
// |Aufgabe
// |Folgeaufgaben
// |Geplante Zeit
// |Aufgewendete Zeit

| Alle
a|
* Prof. Anke fragen, wie das Beleg Fromat aussehen soll
* Coach fragen ob das Glossar so in Ordnung ist.
* Jeder muss die Klausur bestehen. Alle für Einen und Einer für Alle.
|
|
|



|Sebastian
|Termin mit Auftraggeber am 17.
|
|
|


|Franz, Joshua
a|
* Wireframe um Turnierplanertsellung ergänzen
* Architecture Notebook überarbeiten
|
|
|


|Programmierer
|Prototyp verstehen
|
|
|

|Kostantin, Til
|Alle Unterlagen durchgehen und auf Begriffe überprüfen, die noch nicht im Glossar sind. Generelle Überprüfung auf Rechtschreib- / Logikfehler.
|
|
|

|Ibrahim
|Risiko Board überprüfen, ggf neue Risiken mit aufnehmen.
|
|
|

|===



=== TOP 3: Vortrag besprechen

.Wer macht Powerpoint?
Til und Konstantin

.Wer präsentiert mit Franz zusammen?
Til und Joshua

== Aufgabenverteilung


[cols="3s,7,5,3,3", caption="", frame="none", grid="rows" ]
|===
|Wer |Aufgabe |Folgeaufgaben |Geplante Zeit |Aufgewendete Zeit

//neue Zeile einfügen:
// |Wer
// |Aufgabe
// |Folgeaufgaben
// |Geplante Zeit
// |Aufgewendete Zeit

|Joshua
|Domänenmodell erstellen
|
|
|


|Franz
a|
* neue Begriffe dem Glossar hinzuzufügen
|
|
|


|Franz, Joshua
a|
* Architecture Notebook vervollständigen
* Prototyp fertigstellen (niedrige Priorität)
|
|
|


|Til, Konstantin
|Präsentation in Canva vorbereiten
|
|
|


|===





