
= Protokoll Weekly 
vom __date__
:toc-title: Inhaltsverzeichnis
:toc:
:icons: font

.generelle Informationen
- **Zeit:** 15:30 - 17:00 Uhr
- **Ort:** HTW Z211 
- **Protokollant:** Joshua Heninger
- **Anwesend:** Til Simon, Mutaz Abuazizeh, Jannis Wittchen, Joshua Heninger, Konstantin Becher, Franz Starke, Sebastian Heber, Ibrahim Braikeh
- **Abwesend:**

== Agenda

[cols="<1,<5,<1,<3,<3", frame="none", grid="rows"]
|===
|Nr. |Tagesordnungspunkt |Dauer |Ergebnis |Verantwortlich


//neue Zeile einfügen:
// |Nr
// |Tagesordnungspunkt 
// |Dauer 
// |Ergebnis 
// |Verantwortliche 

|0
|Begrüßung und besprechen der Agenda
|2 Min.
|alle wissen wo's lang geht und es geht los
|Sebastian

|1
|Protokoll von letztem Teammeeting besprechen
|10 Min.     
|
|Sebastian

|2
|Restliche Aufgaben besprechen
|30 Min.     
|alle kennen die Aufgaben und ihre Zuständigkeit
|alle

|3
|Vortrag besprechen
|10 Min.     
|Zuständigkeiten klären
|alle

|Abschluss
|Terminabklärung und Aufgabenverteilung abschließen
|3 Min. 
|Jeder weiß wann wir uns das nächste Mal treffen 
|Alle 

//neue Zeile einfügen:
// |Nr
// |Tagesordnungspunkt 
// |Dauer 
// |Ergebnis 
// |Verantwortliche 


|===


<<<

== Besprechung der TOP's


=== TOP 1: Protokoll von letztem Teammeeting besprechen

link:Protokoll_07.01.2025.adoc[Protokoll_07.01.2025.adoc]


.Rückblick Aufgaben letzter Woche / Vorstellung aktueller Stand der Entwicklung
[cols="3s,7,5,3,3", caption="", frame="none", grid="rows" ]
|===
|Wer |Aufgabe |Folgeaufgaben |Geplante Zeit |Aufgewendete Zeit

//neue Zeile einfügen:
// |Wer
// |Aufgabe 
// |Folgeaufgaben 
// |Geplante Zeit 
// |Aufgewendete Zeit

| Alle
a|
* Prof. Anke fragen, wie das Beleg Fromat aussehen soll 
* Coach fragen ob das Glossar so in Ordnung ist.
* Jeder muss die Klausur bestehen. Alle für Einen und Einer für Alle.
|
| 
|



|Sebastian
|Termin mit Auftraggeber am 17. 
| 
|
|


|Franz, Joshua
a|
* Wireframe um Turnierplanertsellung ergänzen
* Architecture Notebook überarbeiten
|
|  
| 
|


|Programmierer
|Prototyp verstehen 
| 
|
|

|Kostantin, Til
|Alle Unterlagen durchgehen und auf Begriffe überprüfen, die noch nicht im Glossar sind. Generelle Überprüfung auf Rechtschreib- / Logikfehler.
| 
|
|

|Ibrahim
|Risiko Board überprüfen, ggf neue Risiken mit aufnehmen.
| 
|
|

|===

=== TOP 2: Restliche Aufgaben besprechen

.Aufgaben
[cols="7,5,3", caption="", frame="none", grid="rows" ]
|===
|Aufgabe |Aktueller Stand |Probleme?

|Prototyp fertigstellen
|Fast fertig,  Programmierer noch einweisen
|

|Erstellen eines Domänenmodells
|verschieben um eine Woche nach Praktikum
|

|Dokumentieren der grundlegenden technischen Entscheidungen im Architecture Notebook
|wird noch verfeinert
|

|Vorbereitung Vorstellung Prototyp
|
|

|Termin mit potenziellen Nutzern durchführen
|17.01.2025 um 10:30 Uhr
|

|Termin mit Coach durchführen
|14.01.2025 um 17:30 Uhr
|


|===

=== TOP 3: Vortrag besprechen

.Wer macht Powerpoint?
.Wer präsentiert mit Franz zusammen?

== Aufgabenverteilung


[cols="3s,7,5,3,3", caption="", frame="none", grid="rows" ]
|===
|Wer |Aufgabe |Folgeaufgaben |Geplante Zeit |Aufgewendete Zeit

//neue Zeile einfügen:
// |Wer
// |Aufgabe 
// |Folgeaufgaben 
// |Geplante Zeit 
// |Aufgewendete Zeit

| Alle
a|
|
| 
|



|Sebastian
|
| 
|
|


|Franz, Joshua
a|
|
|  
| 
|


|===



=== Abschluss

.Nächsten Treffen: 17.01.2025 um 10:30 Uhr im Raum a106/107. Treffen mit Auftraggeberin 

== Anhang
- **Links und Dokumente:**


